【裁判字號】    86,訴,2193
【裁判日期】    950609
【裁判案由】    違反稅捐稽徵法等
【裁判全文】
臺灣臺北地方法院刑事宣示判決筆錄    86年度訴字第2193號
檢  察  官  臺灣臺北地方法院檢察署檢察官
被      告  甲○○
            乙○○
            巳○○
上三人共同
選任辯護人  陳棋銘律師
被      告  癸○○
被      告  申○○
            寅○○
上二人共同
選任辯護人  吳宏城律師
被      告  子○○
被      告  丙○○
被      告  己○○
上二人共同
選任辯護人  陳鄭權律師
            黃勃叡律師被
被      告  丁○○
選任辯護人  杜英達律師
            謝啟明律師
被      告  辛○○
被      告  丑○○
            壬○○
上二人共同
選任辯護人  劉曦光律師
被      告  未○○
選任辯護人  謝啟明律師
            杜英達律師
被      告  辰○○
選任辯護人  杜英達律師
被      告  戊○○
選任辯護人  蔡吉記律師
            丁中原律師
            洪堯欽律師
被      告  卯○
            午○○
選任辯護人  李師榮律師
被      告  庚○○
上列被告等因86年度訴字第2193號違反稅捐稽徵法一案 (檢察官
起訴書案號: 臺灣臺北地方法院檢察署86年度偵字第7286、8578
、9837、16681號)，及移送併辦 (臺灣臺北地方法院檢察署年度
偵字第號)，於中華民國95年月日下午4時，在本院刑事第6法庭
宣示判決，出席職員如下：
    法  官  趙子榮
    書記官  陳怡君
    通  譯  蕭弼元
法官起立朗讀判決主文、犯罪事實要旨，處罰條文、附記事項，
及告以上訴限制、期間提出上訴之法院，且諭知記載其內容：
一、主  文：
甲○○共同連續納稅義務人，以詐術逃漏稅捐，處有期徒刑月
，如易科罰金，以佰元折算壹日。緩刑貳年。
乙○○共同連續納稅義務人，以詐術逃漏稅捐，處有期徒刑月
，如易科罰金，以佰元折算壹日。緩刑貳年。
巳○○共同連續納稅義務人，以詐術逃漏稅捐，處有期徒刑月
，如易科罰金，以佰元折算壹日。緩刑貳年。
癸○○共同連續納稅義務人，以詐術逃漏稅捐，處有期徒刑月
，如易科罰金，以佰元折算壹日。緩刑貳年。
申○○共同連續納稅義務人，以詐術逃漏稅捐，處有期徒刑月
，如易科罰金，以佰元折算壹日。緩刑貳年。
寅○○共同連續納稅義務人，以詐術逃漏稅捐，處有期徒刑月
，如易科罰金，以佰元折算壹日。緩刑貳年。
子○○共同連續納稅義務人，以詐術逃漏稅捐，處拘役伍拾日，
如易科罰金，以佰元折算壹日。
丙○○共同連續納稅義務人，以詐術逃漏稅捐，處有期徒刑月
，如易科罰金，以佰元折算壹日。緩刑貳年。
己○○共同連續納稅義務人，以詐術逃漏稅捐，處有期徒刑月
，如易科罰金，以佰元折算壹日。緩刑貳年。
丁○○共同連續納稅義務人，以詐術逃漏稅捐，處有期徒刑月
，如易科罰金，以佰元折算壹日。
辛○○共同連續納稅義務人，以詐術逃漏稅捐，處有期徒刑月
，如易科罰金，以佰元折算壹日。緩刑貳年。
丑○○共同連續納稅義務人，以詐術逃漏稅捐，處有期徒刑月
，如易科罰金，以佰元折算壹日。緩刑貳年。
壬○○共同連續納稅義務人，以詐術逃漏稅捐，處有期徒刑月
，如易科罰金，以佰元折算壹日。緩刑貳年。
未○○共同連續納稅義務人，以詐術逃漏稅捐，處有期徒刑月
，如易科罰金，以佰元折算壹日。緩刑貳年。
辰○○共同連續納稅義務人，以詐術逃漏稅捐，處有期徒刑月
，如易科罰金，以佰元折算壹日。
戊○○共同連續納稅義務人，以詐術逃漏稅捐，處有期徒刑月
，如易科罰金，以佰元折算壹日。
卯○共同連續納稅義務人，以詐術逃漏稅捐，處有期徒刑月，
如易科罰金，以佰元折算壹日。
午○○共同連續納稅義務人，以詐術逃漏稅捐，處有期徒刑月
，如易科罰金，以佰元折算壹日。緩刑貳年。
庚○○共同連續納稅義務人，以詐術逃漏稅捐，處有期徒刑月
，如易科罰金，以佰元折算壹日。緩刑貳年。
二、犯罪事實要旨：
如起訴書所載。
三、處罰條文：
    行為時稅捐稽徵法第41條；刑法第2條第1項但書、第28條、
    第56條、刑法第216條、第215條、第339條第1項、第55條、
    第41條第1項前段、第74條第1款，罰金罰鍰提高標準條例第
    2 條。
四、協商判決除有刑事訴訟法第454條之4第1項第1款於本訊問程
    序終結前，被告撤銷協商合意或檢察官撤回協商聲請者：第
    2款被告協商之意思非出於自由意志者；第4款被告所犯之罪
    非第455條之2第1項所定得以協商判決者；第6款被告有其他
    較重之裁判上一罪之犯罪事實者；第7款法院認應諭知免刑
    或免訴、不受理者情形之一，及違反同條第2項「法院應於
    協商合意範圍內為判決；法院為協商判決所科之刑，以宣告
    緩刑或2年以下有期徒刑、拘役或罰金為限」之規定者外，
    不得上訴。
中    華    民    國    95    年    6      月    9    日
                  台灣台北地方法院刑事第六庭
                                書記官  陳怡君
                                法  官  趙子榮
上正本證明與原本無異。
如不服本判決，應於判決送達後10日內向本院提出上訴狀（應抄
附繕本）。告訴人或被害人如對於本判決不服者，應具備理由請
求檢察官上訴，其上訴期間之計算係以檢察官收受判決正本之日
期為準。
                                書記官  陳怡君
中    華    民    國    95    年    6     月    9     日
附錄本案論罪科刑法條全文：
中華民國刑法第215條
(業務上文書登載不實罪)
從事業務之人，明知為不實之事項，而登載於其業務上作成之文
書，足以生損害於公眾或他人者，處3年以下有期徒刑、拘役或5
00元以下罰金。
中華民國刑法第216條
(行使偽造變造或登載不實之文書罪)
行使第 210 條至第 215 條之文書者，依偽造、變造文書或登載
不實事項或使登載不實事項之規定處斷。
中華民國刑法第339條
(普通詐欺罪)
意圖為自己或第三人不法之所有，以詐術使人將本人或第三人之
物交付者，處5年以下有期徒刑、拘役或科或併科1千元以下罰金
。
以前項方法得財產上不法之利益或使第三人得之者，亦同。
前二項之未遂犯罰之。
行為時稅捐稽徵法第41條
 (逃漏稅捐之處罰)
納稅義務人以詐術或其他不正當方法逃漏稅捐者，處 5 年以下有
期徒刑、拘役或科或併科新台幣6萬元以下罰金。


司法院資訊處製作；財團法人民間司法改革基金會備份。
